【裁判字號】    97,台上,5931
【裁判日期】    971120
【裁判案由】    貪污
【裁判全文】
最高法院刑事判決            九十七年度台上字第五九三一號
上  訴  人  甲○○
選任辯護人  劉衡慶律師
上列上訴人因貪污案件，不服台灣高等法院中華民國九十七年八
月二十一日第二審更審判決（九十七年度上更(二)字第三二一號，
起訴案號：台灣桃園地方法院檢察署九十二年度偵字第一二七九
一號、九十三年度偵字第二三Ｏ六號），提起上訴，本院判決如
下：
    主  文
原判決撤銷，發回台灣高等法院。
    理  由
本件原判決認定上訴人甲○○有其事實欄所載之犯行，因而撤銷
第一審所為科刑之判決，改判仍論上訴人以連續依據法令從事公
務之人員，對於違背職務之行為，收受賄賂罪，依貪污治罪條例
第八條第二項、第十二條第一項遞減其刑後，量處有期徒刑二年
六月，褫奪公權三年，新台幣（下同）三萬六千元沒收；固非無
見。
惟查：(一)、科刑判決所載事實、理由與所宣告主文，應互相一致
，如主文、理由之記載與事實不相符合，或前後牴觸，其判決當
然違背法令。原判決理由論述經綜合比較新舊法之結果，以適用
行為時刑法第十條第二項、貪污治罪條例第二條關於公務員之定
義，對上訴人較為有利等旨（見原判決第六頁第二二行至第六頁
第一行），主文亦依行為時貪污治罪條利第二條之文義宣告（見
原判決主文第二項第一行）。然於事實欄卻適用修正後刑法第十
條第二項、貪污治罪條例第二條關於公務員定義之規定，認定上
訴人為依法令服務於國家、地方自治團體所屬機關而具有法定職
務權限之職務公務員（見原判決第一頁事實第一段第一至七行）
。其事實認定與主文、理由之記載矛盾，自有未洽。(二)、犯貪污
治罪條例第四條至第六條之罪，經宣告無期徒刑或逾有期徒刑一
年六月之刑者，不予減刑。但依同條例第十二條規定減輕其刑者
，不在此限，此觀中華民國九十六年罪犯減刑條例第三條第一項
第一款之規定自明。原判決理由就上訴人基於概括犯意先後收受
許顯名交付共三萬六千元賄款而為違背職務之行為，認係犯貪污
治罪條例第四條第一項第五款之罪，依行為時連續犯關係論以一
罪，並以所犯該罪情節輕微，且所圖得財物在五萬元以下，乃依
同條例第十二條第一項規定，減輕其刑。則對上訴人所犯該罪，
原判決宣告之刑度雖在一年六月以上，然依上開減刑條例第三條
第一項第一款規定，仍有該條例減刑規定之適用，原判決對之未
予減刑，有判決不適用法則之違法。另關於法定併科罰金刑之罰
金最低額部分，上訴人行為後，法律已變更，原判決疏未比較新
舊法之適用，復有未洽。上開違誤或為上訴意旨所指摘，或為本
院得依職權調查之事項，應認仍有撤銷原判決發回更審之原因。
據上論結，應依刑事訴訟法第三百九十七條、第四百零一條，判
決如主文。
中    華    民    國  九十七  年   十一   月   二十   日
                      最高法院刑事第九庭
                          審判長法官  洪  文  章
                                法官  王  居  財
                                法官  郭  毓  洲
                                法官  黃  梅  月
                                法官  劉  介  民
      本件正本證明與原本無異
                                      書  記  官
中    華    民    國  九十七  年   十一   月  二十五  日
                                                      Ｑ


司法院資訊處製作；財團法人民間司法改革基金會備份。
